臺灣高等法院民事判決
110年度上字第1121號
上  訴  人  吳富明  
訴訟代理人  莊守禮律師
被 上 訴人  江月霞  
訴訟代理人  林俊峰律師
            駱鵬年律師
上列當事人間請求回復所有權登記等事件，上訴人對於中華民國
110年9月24日臺灣桃園地方法院108年度訴字第2088號第一審判
決提起上訴，並聲請就不動產所有權移轉登記之假執行宣告部分
先為辯論，本院於111年1月26日言詞辯論終結，判決如下：
    主      文
原判決關於不動產所有權移轉登記之假執行宣告部分廢棄。
上開廢棄部分，被上訴人在第一審之假執行聲請駁回。
    事實及理由
一、按第二審法院應依聲請，就關於假執行之上訴，先為辯論及
    裁判，民事訴訟法第455條定有明文。上訴人對於原判決聲
    明不服，提起上訴，並聲請就原判決關於假執行之宣告部分
    先為辯論及裁判，依上開規定，核無不合，應予准許。
二、上訴人主張：原審判決判命伊應將如附表所示之不動產所有
    權移轉登記予被上訴人，並為准、免假執行之宣告。惟該部
    分訴訟標的為命伊移轉不動產所有權之意思表示，依強制執
    行法第130條第1項規定，應於判決確定時始視為已為意思表
    示，如許宣告假執行，將使意思表示之效力提前發生，原判
    決未察，誤為准、免假執行之宣告，即有未合，爰依民事訴
    訟法第455條規定，就原判決主文第六項即關於不動產所有
    權移轉登記之假執行宣告部分提起上訴，聲請先為辯論及裁
    判等語，並於本院聲明：㈠原判決關於不動產所有權移轉登
    記之假執行宣告部分廢棄；㈡上開廢棄部分，被上訴人在第
    一審之假執行聲請駁回。
三、被上訴人則以：伊對於命債務人為一定意思表示之判決不得
    宣告假執行一節，並不爭執等語。並於本院答辯聲明：上訴
    駁回。
四、按命債務人為一定意思表示之判決確定或其他與確定判決有
    同一效力之執行名義成立者，視為自其確定或成立時，債務
    人已為意思表示，強制執行法第130條第1項定有明文。次按
    「被上訴人既持有判令上訴人應辦理所有權移轉登記之確定
    判決，原得依強制執行法第130條之規定單獨向地政機關申
    請辦理登記，此觀土地登記規則第18條、第26條第2項之規
    定自明。執行法院對此確定判決，除依強制執行法第130條
    發給證明書外，並無開始強制執行程序之必要」（最高法院
    49年台上字第1225號判例意旨參照）。據此，命為不動產所
    有權移轉登記之判決，其性質並不適於假執行，自不得為假
    執行之宣告。惟查，原判決判命上訴人應將附表所示不動產
    之所有權移轉登記予被上訴人，係命上訴人為移轉所有權之
    意思表示，依上開說明，應於判決確定時視為已有意思表示
    ，無開始強制執行之必要，其性質不適於假執行，故被上訴
    人聲請假執行，於法不合，不應准許。原審就此為准、免假
    執行之宣告，尚有未合；上訴人就上開假執行部分提起上訴
    ，請求廢棄上開准、免假執行之宣告，自屬有據，應予准許
    。爰由本院就原判決主文第六項即關於不動產所有權移轉登
    記之假執行宣告部分廢棄，並改判如主文第2項所示。
五、據上論結，上訴人就原判決關於不動產所有權移轉登記之假
    執行宣告部分上訴為有理由，依民事訴訟法第450條、第455
    條，判決如主文。
中　　華　　民　　國　　111 　年　　2 　　月　　9 　　日
                  民事第十三庭  
                      審判長法  官   邱景芬
                            法  官   林純如
                            法  官   柯雅惠 
附表
不動產 所有權登記內容 土地 地號：桃園市○○區○○段000地號  權利範圍：61/10000  登記所有權人：吳富明 建物 建號：桃園市○○區○○段000○號  門牌號碼：桃園市○○區○○街00號10樓之2  坐落土地：桃園市○○區○○段000地號土地  權利範圍：1/1  登記所有權人：吳富明 

正本係照原本作成。
不得聲明不服。
中　　華　　民　　國　　111 　年　　2 　　月　　10　　日

  　　　　　　　　　　　　　書記官  陳泰寧